臺灣屏東地方法院刑事判決　　　　　　　　　　　　九十三年度訴字第八八一號
公　訴　人　臺灣屏東地方法院檢察署檢察官
被　　　告　甲○○　男　四十三.
右列被告因違反毒品危害防制條例案件，經檢察官提起公訴（九十三年度毒偵字第一
八六八號）及移送併辦（臺灣高雄地方法院檢察署九十三年度毒偵字第六八六三號）
，被告於本院準備程序中就被訴事實為有罪之陳述，經本院合議庭裁定由受命法官獨
任依簡式審判程序審理，判決如左：
    主  文
甲○○連續施用第一級毒品，處有期徒刑壹年貳月，扣案之第一級毒品海洛因包（
其中貳包：合計淨重零點柒壹公克、包裝重零點肆柒公克；其餘壹包：淨重零點零貳
公克、包裝重零點壹伍公克）沒收銷燬之；又連續施用第二級毒品，處有期徒刑拾月
，扣案之第二級毒品甲基安非他命壹包（驗後毛重零點貳公克）、沾有第二級毒品甲
基安非他命殘渣之包裝袋壹只及吸食器壹個，均沒收銷燬之。應執行有期徒刑壹年拾
月，扣案之第一級毒品海洛因包（其中貳包：合計淨重零點柒壹公克、包裝重零點
肆柒公克；其餘壹包：淨重零點零貳公克、包裝重零點壹伍公克）、第二級毒品甲基
安非他命壹包（驗後毛重零點貳公克）、沾有第二級毒品甲基安非他命殘渣之包裝袋
壹只及吸食器壹個，均沒收銷燬之。
    事  實
一、甲○○曾於民國八十五年間，因違反肅清煙毒條例、麻藥藥品管理條例及懲治盜
    匪條例等案件，分別經法院判處有期徒刑三年十月、六月、七年六月確定，並經
    定應執行有期徒刑十一年八月確定，雖曾於九十年十月五日假釋出監，惟又因施
    用毒品案件經撤銷假釋，其殘刑（刑期六年一月十六日）仍在執行中。又因施用
    毒品案件，經臺灣高雄地方法院九十二年度毒聲字第四七八四號裁定送觀察、勒
    戒後，因認無繼續施用毒品之傾向，經臺灣高雄地方法院檢察署檢察官於九十二
    年八月十四日以九十二年度毒偵字第四六六八號為不起訴處分確定。詎其仍不知
    戒絕毒癮，又分別基於施用第一級毒品海洛因、第二級毒品甲基安非他命（起訴
    書誤載為安非他命，經檢察官當庭更正之）之概括犯意，自九十二年九月間起至
    同年九月二十二日下午某時起止，分別在其位於台南縣北門鄉錦湖村渡子頭一○
    三號住處、友人位於屏東地區不詳住址之住處及屏東市○○路六號富門飯店房間
    內等地點，以將毒品海洛因摻入香菸內點燃吸食之方式，連續施用第一級毒品海
    洛因多次，平均每日施用二次；又將毒品甲基安非他命置於吸食器內，下方點火
    加熱燒烤，再以口鼻吸食蒸發體之方式，連續施用第二級毒品甲基安非他命多次
    ，平均每日施用二次。嗣先後為警查獲：
  1.九十三年四月七日十七時三十分許，為警持搜索票在台南縣永康市○○街一三三
    號四樓之三為警查獲，並扣得第一級毒品海洛因二包（合計淨重零點七一公克、
    包裝重零點四七公克）、第二級毒品甲基安非他命一包（驗後毛重零點二公克）
    。
  2.同年九月二十三日十五時三十分許，為警在屏東市○○路六號富門飯店七○八號
    房查獲，並扣得第一級毒品海洛因一包（淨重零點零二公克、包裝重零點一五公
    克）、沾有第二級毒品甲基安非他命殘渣之包裝袋一只及吸食器一個。
二、案經屏東縣警察局屏東分局報告臺灣屏東地方法院檢察署檢察官偵查起訴、及臺
    南市警察局第三分局報告臺灣臺南地方法院檢察署檢察官呈請臺灣高等法院檢察
    署令轉臺灣高雄地方法院檢察署檢察官移送本院併案審理。
    理  由
一、本件被告甲○○所犯係死刑、無期徒刑、最輕本刑為三年以上有期徒刑以外之罪
    ，其於本院準備程序中就被訴事實為有罪之陳述，經本院合議庭裁定由受命法官
    獨任依簡式審判程序，先予敘明。
二、右揭事實，訊據被告甲○○於警偵及本院審理中坦承不諱，而被告遭查獲後為警
    採尿經送鑑定結果，確呈嗎啡、甲基安非他命（安非他命類）陽性反應，有臺南
    市衛生局檢驗成績書、屏東縣衛生局煙毒及麻醉藥品委託檢驗通知書各一份在卷
    可稽，並有右揭事實2.時地之查獲照片二張附卷可參，此外，復有被告所有、供
    施用毒品甲基安非他命之殘渣包裝袋一只及吸食器一個扣案可佐。又上開扣案物
    品及疑似毒品之白粉三包與結晶一包，經送請專業機構鑑定結果，白粉二包均為
    第一級毒品海洛因【（事實1.所查獲之二包：合計淨重零點七一公克、包裝重零
    點四七公克）、（事實2.所查獲之一包：淨重零點零二公克、包裝重零點一五公
    克）】，結晶一包則為第二級毒品甲基非他命（驗後毛重零點二公克），另殘渣
    包裝袋一只及吸食器一個，均含有第二級毒品甲基安非他命成分，亦有法務部調
    查局九十三年五月十一日調科壹字第二○○○○四八二一號、九十三年十一月十
    八日調科壹字第二四○○○三三四○○三三四一號鑑定通知書各一紙、中山醫學
    大學附設中和紀念醫院檢驗報告三紙附卷可按，足認被告之自白，應與事實相符
    ，堪予採信。查被告前因施用毒品案件，經臺灣高雄地方法院九十二年度毒聲字
    第四七八四號裁定送觀察、勒戒後，因認無繼續施用毒品之傾向，經臺灣高雄地
    方法院檢察署檢察官於九十二年八月十四日以九十二年度毒偵字第四六六八號為
    不起訴處分確定，亦有臺灣屏東地方法院檢察署刑案資料查註紀錄表、同署全國
    施用毒品案件紀錄表、臺灣高等法院被告全國前案紀錄表各一份附卷可考，是被
    告
    本件所為施用第一級毒品、第二級毒品之犯行，自應依法論科。
三、按海洛因係毒品危害防制條例所定之第一級毒品，而甲基安非他命則係同條例所
    定之第二級毒品，均不得非法施用，是核被告甲○○所為，係犯毒品危害防制條
    例第十條第一項之施用第一級毒品罪及同條第二項之施用第二級毒品罪。被告為
    施用毒品海洛因及甲基安非他命而分別持有上開毒品之低度行為，已為其施用之
    高度行為所吸收，均不另論罪。被告多次施用第一級、第二級毒品之犯行，時間
    緊接，方法相同，觸犯構成要件相同之罪，顯係基於概括犯意反覆為之，均為連
    續犯，各應依刑法第五十六條規定論以一罪，並加重其刑。併辦意旨所指被告於
    右揭事實1.時地為警查獲之事實，雖未經起訴，然與起訴部分具有連續犯之裁判
    上一罪關係，為起訴效力所及，本院應併予審理。被告所犯上開二罪間，犯意各
    別，行為互殊，應予分論併罰。爰審酌被告有煙毒、麻藥、盜匪等前科，素行欠
    佳，且經毒品戒斷之保安處分程序（有卷附臺灣屏東地方法院檢察署刑案資料查
    註紀錄表、臺灣高等法院被告全國前案紀錄表可參），仍未能徹底戒除毒癮，顯
    見其意志不堅，有違政府訂定毒品危害防制條例之美意，惟施用毒品係戕害自身
    健康、尚未害及他人，施用期間之長短及犯後坦承犯行且態度良好等一切情狀，
    分別量處如主文所示之刑，並定其應執行之刑。又扣案之第一級毒品海洛因【（
    事實1.所查獲之二包：合計淨重零點七一公克、包裝重零點四七公克）、（事實
    2.所查獲之一包：淨重零點零二公克、包裝重零點一五公克）】及第二級毒品甲
    基非他命（驗後毛重零點二公克），均屬查獲之毒品（包裝袋部分因與毒品無法
    析離，應整體視為毒品，參酌法務部調查局九十三年十一月十六日調科壹字第○
    九三六二三九六五五○號函），另沾有第二級毒品甲基安非他命殘渣之包裝袋一
    只及吸食器一個，因與所殘留之毒品殘渣無法析離，亦應整體視為毒品，均依毒
    品危害防制條例第十八條第一項前段之規定，併予宣告沒收銷燬之。
據上論斷，應依刑事訴訟法第二百七十三條之一第一項、第二百九十九條第一項前段
，毒品危害防制條例第十條第一項、第二項、第十八條第一項前段，刑法第十一條、
、第五十六條、第五十一條第五款，判決如主文。
本案經檢察官劉俊儀到庭執行職務。
中      華      民      國       九十四     年    四      月    十九    日
                                      臺灣屏東地方法院刑事第四庭
                                          法  官  劉敏芳
右正本證明與原本無異。
如不服本判決應於收受本判決送達後十日內向本院提出上訴書狀，其未敘述上訴理由
者，並得於提起上訴後十日內向本院補提理由書狀（均須按他造當事人之人數附繕本
）「切勿逕送上級法院」
                                          書記官  許倬維
中      華      民      國       九十四     年    四      月    十九    日
得上訴
毒品危害防制條例第十條：
施用第一級毒品者，處六月以上五年以下有期徒刑。
施用第二級毒品者，處三年以下有期徒刑。
